it: Caratteristiche di stabilizzazione dell'elicottero radiocomandato: Stabilizzazione a 6 assi; Velocità regolabile; Mantenimento dell'altitudine; Decollo/Atterraggio automatico; Modalità principiante; Protezione fail-safe contro la perdita di segnale; Stabilizzazione giroscopica; Modalità headless; Ritorno al punto di partenza; Altro
nl: RC-helikopter stabilisatiefuncties: 6-assige stabilisatie; Aanpasbare snelheid; Hoogteregeling; Auto-opstijgen/-landen; Beginnersmodus; Fail-safe beveiliging bij signaalverlies; Gyrostabilisatie; Headless-modus; Return-to-home; Overig
pl: Funkcje stabilizacji helikoptera RC: Stabilizacja 6-osiowa; Regulowana prędkość; Utrzymywanie wysokości; Automatyczny start/lądowanie; Tryb dla początkujących; Zabezpieczenie przed utratą sygnału (fail-safe); Stabilizacja żyroskopowa; Tryb Headless; Powrót do miejsca startu (RTH); Inne
th: คุณสมบัติการทรงตัวของเฮลิคอปเตอร์บังคับวิทยุ: ระบบกันสั่น 6 แกน; ปรับความเร็วได้; รักษาระดับความสูง; นำขึ้น/ลงจอดอัตโนมัติ; โหมดสำหรับผู้เริ่มต้น; ระบบป้องกันสัญญาณขาดหาย (Fail-safe); ระบบกันสั่นไจโร; โหมด Headless; บินกลับจุดเริ่มต้น; อื่นๆ
tr: RC helikopter stabilizasyon özellikleri: 6 eksenli stabilizasyon; Ayarlanabilir hız; İrtifa koruma; Otomatik kalkış/iniş; Başlangıç modu; Arıza emniyetli sinyal kaybı koruması; Jiro stabilizasyon; Yönsüz mod; Eve dönüş; Diğer
ja: RCヘリコプター安定化機能: 6軸安定化; 速度調整可能; 高度維持; 自動離着陸; 初心者モード; フェイルセーフ信号損失保護; ジャイロ安定化; ヘッドレスモード; リターントゥホーム; その他
nb: Stabiliseringsfunksjoner for radiostyrt helikopter: 6-akset stabilisering; Justerbar hastighet; Høydeholding; Automatisk start/landing; Nybegynnermodus; Feilsikker beskyttelse mot signaltap; Gyrostabilisering; Headless-modus; Returner hjem; Annet
fr: Fonctions de stabilisation de l’hélicoptère radiocommandé: Stabilisation sur 6 axes; Vitesse réglable; Maintien de l’altitude; Décollage/atterrissage automatique; Mode débutant; Protection de perte de signal intégrée; Stabilisation gyroscopique; Mode Headless; Retour au point de départ; Autre
pt-BR: RC helicóptero estabilização recursos: Estabilização de 6 eixos; Velocidade ajustável; Manutenção de altitude; Decolagem/pouso automático; Modo iniciante; Proteção contra perda de sinal fail-safe; Estabilização giroscópica; Modo headless; Retorno à base; Outros
ko: RC 헬리콥터 안정화 기능: 6축 안정화; 속도 조절 가능; 고도 유지; 자동 이착륙; 초보자 모드; 페일 세이프 신호 손실 보호; 자이로 안정화; 헤드리스 모드; 리턴 투 홈; 기타
de: Stabilisierungsfunktionen des RC-Helikopters: 6-Achsen-Stabilisierung; Einstellbare Geschwindigkeit; Höhenhaltung; Automatischer Start/Landung; Anfängermodus; Failsafe-Signalverlustschutz; Gyro-Stabilisierung; Headless-Modus; Return-to-Home; Sonstige
lt-LT: RC sraigtasparnio stabilizavimo savybės: 6 ašių stabilizavimas; Reguliuojamas greitis; Aukščio palaikymas; Automatinis kilimas / tūpimas; Pradedančiųjų režimas; Apsauga nuo signalo praradimo; Giroskopinis stabilizavimas; „headless“ režimas; Grįžimo namo funkcija; Kita
sv: Stabiliseringsfunktioner för RC-helikopter: 6-axlig stabilisering; Justerbar hastighet; Höjdhållning; Automatisk start/landning; Nybörjarläge; Felsäkert skydd vid signalförlust; Gyrostabilisering; Headless-läge; Återgå till startpunkt; Övrigt
ru: Функции стабилизации радиоуправляемого вертолета: 6-осевая стабилизация; Регулируемая скорость; Удержание высоты; Автоматический взлет/посадка; Режим новичка; Защита при потере сигнала (Fail-safe); Гироскопическая стабилизация; Режим Headless (безголовый режим); Возврат домой; Другое
pt-PT: Funcionalidades de estabilização do helicóptero de controlo remoto: Estabilização de 6 eixos; Velocidade ajustável; Manutenção de altitude; Descolagem/aterragem automática; Modo de principiante; Proteção contra perda de sinal (fail-safe); Estabilização giroscópica; Modo headless; Regresso ao ponto de partida; Outro
zh-CN: 遥控直升机稳控功能: 6 轴稳定; 速度可调; 定高; 自动起飞/降落; 新手模式; 失控信号丢失保护; 陀螺仪稳定; 无头模式; 自动返航; 其他
hu: Távirányítású helikopter stabilizációs funkciói: 6 tengelyes stabilizáció; Állítható sebesség; Magasságtartás; Automatikus fel- és leszállás; Kezdő mód; Jelzavar elleni védelem; Giroszkópos stabilizáció; Headless mód; Visszatérés a kezdőpontra; Egyéb
bg-BG: Функции за стабилизация на RC хеликоптера: 6-осова стабилизация; Регулируема скорост; Поддържане на височината; Автоматично излитане/кацане; Режим за начинаещи; Защита при загуба на сигнал (Fail-safe); Жироскопична стабилизация; Headless режим; Връщане в началната точка; Други
da: Stabiliseringsfunktioner for RC-helikopter: 6-akset stabilisering; Justerbar hastighed; Højdehold; Automatisk start/landing; Begyndertilstand; Fail-safe-beskyttelse ved tab af signal; Gyrostabilisering; Headless-tilstand; Vend tilbage til start; Andet
fi: Kauko-ohjattavan helikopterin vakautusominaisuudet: 6-akselinen vakautus; Säädettävä nopeus; Korkeuden pito; Automaattinen nousu/laskeutuminen; Aloittelijatila; Vikasietoinen signaalihäviösuojaus; Gyrovakautus; Headless-tila; Paluu kotiin; Muu
hr-HR: Značajke stabilizacije helikoptera na daljinsko upravljanje: Stabilizacija u 6 osi; Podesiva brzina; Zadržavanje visine; Automatsko uzlijetanje/slijetanje; Način rada za početnike; Zaštita pri gubitku signala (fail-safe); Žirostabilizacija; Headless način rada; Povratak na polaznu točku; Ostalo
es: Características de estabilización del helicóptero RC: Estabilización de 6 ejes; Velocidad ajustable; Retención de altitud; Despegue/Aterrizaje automático; Modo para principiantes; Protección contra pérdida de señal; Estabilización de giroscopio; Modo headless; Regreso a casa; Otro
cs: Funkce stabilizace RC vrtulníku: 6osá stabilizace; Nastavitelná rychlost; Udržování výšky; Automatický vzlet/přistání; Režim pro začátečníky; Ochrana proti ztrátě signálu (Fail-safe); Gyroskopická stabilizace; Headless režim; Návrat domů; Ostatní
ro-RO: Caracteristici de stabilizare a elicopterului RC: Stabilizare pe 6 axe; Viteză reglabilă; Menținere altitudine; Decolare/aterizare automată; Mod începător; Protecție de siguranță la pierderea semnalului; Stabilizare giroscopică; Modul headless; Întoarcere la bază; Altele
sk-SK: Stabilizačné funkcie diaľkovo ovládaného vrtuľníka: 6-osová stabilizácia; Nastaviteľná rýchlosť; Udržiavanie výšky; Automatické vzlietnutie/pristátie; Režim pre začiatočníkov; Ochrana pri strate signálu (Fail-safe); Gyroskopická stabilizácia; Režim Headless; Návrat domov; Iné
vi: Tính năng ổn định của máy bay trực thăng RC: Cân bằng 6 trục; Tốc độ có thể điều chỉnh; Giữ độ cao; Tự động cất cánh/hạ cánh; Chế độ cho người mới; Bảo vệ an toàn khi mất tín hiệu; Cân bằng hồi chuyển; Chế độ headless; Tự động quay về; Khác
sl-SI: Funkcije stabilizacije vodenega helikopterja: 6-osna stabilizacija; Prilagodljiva hitrost; Zadrževanje višine; Samodejni vzlet/pristanek; Začetniški način; Varnostna zaščita ob izgubi signala (Fail-safe); Žiro stabilizacija; Način headless; Vrnitev na izhodišče; Drugo
zh-TW: 遙控直升機穩定功能: 六軸穩定; 可調速度; 定高; 自動起降; 新手模式; 訊號遺失安全保護; 陀螺儀穩定; 無頭模式; 自動返航; 其他
el: Λειτουργίες σταθεροποίησης ελικοπτέρου τηλεκατευθυνόμενου: Σταθεροποίηση 6 αξόνων; Ρυθμιζόμενη ταχύτητα; Διατήρηση υψομέτρου; Αυτόματη απογείωση/προσγείωση; Λειτουργία αρχαρίων; Προστασία αστοχίας λόγω απώλειας σήματος; Γυροσκοπική σταθεροποίηση; Λειτουργία headless; Επιστροφή στην αφετηρία; Άλλο
en: RC helicopter stabilization features: 6-axis stabilization; Adjustable speed; Altitude hold; Auto takeoff/landing; Beginner mode; Fail-safe signal loss protection; Gyro stabilization; Headless mode; Return to home; Other